【裁判字號】    90,易,688
【裁判日期】    900831
【裁判案由】    傷害
【裁判全文】
臺灣嘉義地方法院刑事判決                            九十年度易字第六八八號
    公  訴  人  臺灣嘉義地方法院檢察署檢察官
    被      告  乙○○
右列被告因傷害案件，經檢察官提起公訴（九十年度偵字第四四一八號），本院判決
如左：
    主  文
乙○○傷害人之身體，處罰金貳仟元，如易服勞役，以參佰元折算壹日。
    事  實
一、乙○○與甲○○二人係朋友關係，於民國九十年七月一日二十時許，在嘉義市○
    區○○里○○路一八六巷二十三號，因細故起爭執，乙○○竟基於傷害甲○○身
    體之犯意，對甲○○拳打腳踢，致使甲○○因而受有左肘擦傷長五‧五公分、寬
    一‧三公分，左小腿擦傷長三公分、寬二‧五公分之傷害。
二、案經甲○○訴由嘉義市警察局第一分局報由臺灣嘉義地方法院檢察署檢察官偵查
    起訴。
    理  由
一、訊據被告乙○○固坦承有於九十年七月一日二十時許，到嘉義市○區○○里○○
    路一八六巷二十三號之事實，惟矢口否認有傷害犯行，辯稱：沒有傷害甲○○的
    犯意，可能是甲○○自己跌倒云云。惟查：
  （一）被告如何傷害告訴人甲○○之事實，告訴人經本院傳喚未到，惟其於警訊時
        指稱：乙○○以手腳對我傷害等語明確。
  （二）又告訴人受有左肘擦傷長五‧五公分、寬一‧三公分，左小腿擦傷長三公分
        、寬二‧五公分等傷害之事實，有行政院衛生署嘉義醫院診斷證明書在卷可
        查。
  （三）被告於警訊時供稱：「（問：你於何時、何地、持何物傷害甲○○？對她身
        體什麼部位動手？傷者程度如何？）我於九十年七月一日二十時，在嘉義市
        ○○里○○路一八六巷二十三號前，我沒有持任何物品，只是徒手對甲○○
        拉扯她的手，因吵架發生爭執，我沒有看到傷者程度」，「因甲○○要出走
        ，我叫她回屋子，她不聽不理，然後就爭執，我並拉她的手」等語（詳警卷
        第二頁背面）。且於偵查中亦承認有拉扯等語（詳偵卷第六頁背面）。足證
        被告當時確與告訴人發生爭執。
  （四）且告訴人於警訊時陳稱：被告以手腳傷害時，有以皮包防衛等語（詳警卷第
        四頁背面）。而被告於警訊時辯稱：「甲○○她的皮包已放在家裡，所以沒
        有她說的以皮包抵擋之毆打」等語（詳警卷第三頁背面），惟其於審理中則
        改稱：「我有拉她的手及皮包，因為我的鑰匙放在她那裡」等語（詳本院九
        十年八月二十日審判筆錄），告訴人當時確有持皮包之事實。被告先於警訊
        時辯稱皮包在告訴人家裡云云，應係卸責之詞，且被告若未傷害告訴人之犯
        意，則何必去拉告訴人之手及皮包。
  （五）綜上，被告罪證明確，其空言諉卸之詞，無從採信，犯行洵堪認定。
二、核被告所為，係犯刑法第二百七十七條第一項之罪。爰審酌被告犯罪之手段，犯
    罪時所受之刺激及其品行、生活狀況、智識程度、告訴人所受傷勢輕微，及犯罪
    後否認犯行等一切情狀，量處如主文所示之刑，並諭知罰金易服勞役之折算標準
    。
三、據上論斷，應依刑事訴訟法第二百九十九條第一項前段，刑法第二百七十七條第
    一項、第四十二條第二項，罰金罰鍰提高標準條例第一條前段、第二條第一項，
    判決如主文。
本案經檢察官劉仲慧到庭執行職務。
中    華    民    國        九十        年      八      月    三十一    日
                            臺灣嘉義地方法院刑事第三庭
                                法  官  張  育  彰
右正本證明與原本無異。
如不服本判決，應於判決送達後十日內向本院提出上訴狀( 應附繕本 )。
中    華    民    國        九十        年      八      月    三十一    日
                                書記官  馮  澤  文
附錄本判決論罪之法條：刑法第二百七十七條
傷害人之身體或健康者，處三年以下有期徒刑、拘役或一千元以下罰金。


司法院資訊處製作；財團法人民間司法改革基金會備份。
